# 有色金属开采权

提问人：jiuzhou010 时间：2023-06-15 08:57:04
陈版，想咨询一下么，我们公司自己的有色金属开采权不够，买了一些，母公司购买，拟分配给子公司使用或者也有少部分用于出售，这种我们在母公司的账面应该怎么进行核算了呀？进无形资产是否合适？

回答人：chenyiwei
一般计入“无形资产——采矿权”核算。摊销方法为产量法。
当母公司将采矿权分配给子公司时，母公司按照无形资产处置处理（如果无偿划拨给子公司的，则按该项无形资产的账面价值转为对该子公司的长投成本），该项采矿权体现在直接使用该项资产的子公司报表中。